【裁判字號】    89,簡上,26
【裁判日期】    890630
【裁判案由】    給付票款
【裁判全文】
臺灣雲林地方法院民事判決  八十九年度簡上字第二十六號
    上  訴  人    甲○○
    兼訴訟代理人  乙○○
    被上訴人      嘉旺企業有限公司
    法定代理人    丙○○
右當事人間請求給付票款事件，上訴人對於中華民國八十九年一月二十五日本院斗六
簡易庭八十六年度六簡字第三四六號第一審判決提起上訴，本院判決如左：
    主  文
上訴駁回。
第二審訴訟費用由上訴人負擔。
    事  實
甲、上訴人方面：
  一、聲明：
  （一）原判決廢棄。
  （二）駁回被上訴人於原審之訴。
  二、陳述：除與原審判決書所載者相同茲予引用外，補稱：
            系爭本票係上訴人欠被上上訴人款項所交付，還款後剩新台幣（下同）
            五十三萬，上訴人目前經濟因難，請求與被上訴人和解以每月三千元分
            期給付。
  三、證據：援用原審之立證方法。
乙、被上訴人方面：
  一、聲明：駁回上訴。
  二、陳述：除與原審判決書所載者相同茲予引用外，補稱：
            不同意上訴人以每月三千元分期給付，上訴人每月只還三千元，則債務
            會拖延很久才能清償，而且上訴人之前只付過一期，就未繼續給付，難
            再信任上訴人。
  三、證據：援用原審之立證方法。
    理  由
一、被上訴人起訴主張：其持有上訴人共同簽發發票日為民國八十七年八月十五日、
    到期日為八十七年十一月三十日、票面額五十八萬之本票一紙，詎其於前開日期
    向上訴人為付款提示，除獲給付其中五萬元外，其餘竟未獲付款，爰依票據法律
    關係請求上訴人連帶給付票款五十三萬元，及自上開提示日起至清償日止，按年
    利六釐計算之利息等情。
二、上訴人則以：系爭本票係上訴人欠被上上訴人款項所交付，還款後剩五十三萬，
    上訴人目前經濟因難，請求與被上訴人和解以每月三千元分期給付等語，資為抗
    辯。
三、經查，被上訴人主張之事實，業據其於原審提出本票一紙為証，且為上訴人所不
    爭執，堪信屬實。按持票人行使追索權時，除得請求未獲付款之金額外，並得請
    求自到期日起之利息，如無約定利率者，依年利六釐計算，票據法第一百二十四
    條準用第九十七條第一項定有明文。又和解需雙方當事人自由之意思表示一致，
    始能成立。上訴人雖請求以每月三千元分期給付之方式與被上訴人和解，惟既經
    被上訴人拒絕，則上訴人即無權強求為之，故其主張尚非可取。從而，被上訴人
    本於票據債權，請求上訴人給付上開票款及自到期日之翌日起至清償日止，按年
    利六釐計算之利息，為有理由，應予准許。原審爰命上訴人連帶給付票款五十三
    萬元及自到期日之翌日即八十七年十二月一日起至清償日止，按年利六釐計算之
    利息，並以本件係命清償票據上債務之判決，依民事訴訟法第三百八十九條第一
    項第四款規定，依職權宣告假執行，經核於法並無不合。上訴意旨求予廢棄改判
    ，為無理由，應予駁回。
五、據上論結，本件上訴為無理由，依民事訴訟法第四百六十三條、第四百三十六條
    之一第三項、第四百四十九條第一項、第七十八條，判決如主文。
中      華      民      國      八十九    年    六      月   三十      日
                            臺灣雲林地方法院民事庭
~B審判長法官  邱瑞裕
~B法      官  陳秋如
~B法      官  陳婉玉
右為正本係照原本作成。
本件不得上訴。
中      華      民      國      八十九    年    七      月      三      日
~B法院書記官  陳美華


司法院資訊處製作；財團法人民間司法改革基金會備份。
